臺灣基隆地方法院民事判決　　　　　　　 94年度小上字第2號
上　訴　人　丁○○
訴訟代理人　戊○○
被　上訴人　非常台北鑽石區公寓大廈管理委員會
　　　　　　　　　　　社區管理室
法定代理人　甲○○
訴訟代理人　乙○○
複　代理人　丙○○
上列當事人間請求給付管理費事件，上訴人對於中華民國93年11
月12日本院基隆簡易庭93年度基小字第1227號第一審判決提起上
訴，本院第二審合議庭於94年3 月14日言詞辯論終結，判決如下
：
    主  文
上訴駁回。
第二審訴訟費用新台幣壹仟伍佰元由上訴人負擔。
    事  實
甲、上訴人方面：
  一、聲明：
    （一）原判決廢棄。
    （二）駁回被上訴人在第一審之訴。
  二、陳述：上訴人並未收到民國93年4 月26日寄出之存證信函
      ，且災後重建分攤款必須經區分所有權人會議作成決議，
      此項會議亦應經過店舖區分所有權人會議之決議。
  三、證據：提出區分所有權人會議之決議要件為證。
乙、被上訴人方面：
  一、聲明：上訴駁回。
  二、陳述及證據：除援用第一審所為陳述及證據，補稱每次區
      分所有權人會議之召開，均有通知及公告。
    理      由
一、按對於小額程序第一審裁判之上訴或抗告，非以其違背法令
    為理由，不得為之，民事訴訟法第四百三十六條之二十四第
    二項定有明文。
二、被上訴人起訴主張上訴人係被上訴人社區（非常台北鑽石區
    公寓大廈）內門牌號碼台北縣汐止市○○路160 巷18號1 樓
    房屋（下稱係爭房屋）之區分所有權人。因被上訴人社區於
    民國89年象神颱風、90年納莉颱風侵襲，造成公共設備如緊
    急發電機、消防幫浦、電梯、公有電器設備、揚水馬達等損
    壞必須修理，地下室污泥亦需清理。經社區區分所有權人會
    議決議除每月繳納之管理費外，89年災害分攤款以每坪新台
    幣（下同）300 元計算，如有停車位之住戶加收350 元。90
    年災害分攤款已支出之修復款822559元由住戶平均分攤，另
    再以每坪98元計算預估重建基金。二者合計上訴人應繳納
    8741元，因上訴人均拒不繳納，為此起訴請求上訴人如數繳
    納。上訴人則以修復受災損壞之設備應以原本公共基金支付
    即可，縱使有臂腰繳納分攤款，亦應以共有部分面積比例計
    算，且渠並未收到區分所有權人會議開會通知等語，資為抗
    辯。
三、按專有部分、約定專用部分之修繕、管理、維護，由各該區
    分所有權人或約定專用部分之使用人為之，並負擔其費用。
    共用部分、約定共用部分之修繕、管理、維護，由管理負責
    人或管理委員會為之。其費用由公共基金支付或由區分所有
    權人按其共有之應有部分比例分擔之；公寓大廈應設置公共
    基金，其來源如下：二、區分所有權人依區分所有權人會議
    決議繳納，公寓大廈管理條例第10條第1 項、第2 項前段、
    第18條第1 項第2 款分別定有明文。上訴人係被上訴人社區
    之區分所有權人，其所有系爭房屋之面積為16.3坪，此為上
    訴人所不爭執。而被上訴人請求給付之分攤款，依其提出之
    修繕項目，應屬固有共用部分無疑，揆諸前述法條規定，其
    修繕自應由全體區分所有權人繳納之公共基金支付。本件災
    害重建分攤款雖非住戶規約所定區分所有權人按月固定繳納
    之管理費，然被上訴人社區區分所有權人經過會議決議按坪
    數或戶數收取災害分攤款，並無違背法令之處，其決議自屬
    有效，且應拘束全體區分所有權人（見原審卷內管理委員會
    會議紀錄、區分所有權人會議紀錄）。上訴人主張應依所有
    權狀所載共用部分計算收費方式，既未經區分所有權人會議
    多數決通過，自不能以此作為拒絕繳納災害重建分攤款之理
    由。又社區災害重建之修繕費用是否應由原本按月收取之管
    理費所成立之公共基金支付，抑或由另行加收之災害分攤款
    支應，應屬區分所有權人可以表決之事項。前述區分所有權
    人會議既已表決通過增加收取災害重建分攤款，用以支應災
    後重建工作，上訴人自不能執個人意見作為拒絕給付之理由
    。縱使上訴人對於社區管理方式有所不滿，亦應循區分所有
    權人會議或管理委員會議決議方式處理，與其應繳納之災害
    重建分攤款並無對價關係。從而原審依據被上訴人之請求，
    判命上訴人應給付被上訴人8741元及自支付命令聲請狀送達
    翌日（93年9 月9 日）起至清償日止，按週年利率百分之五
    計算之利息，於法洵無違誤，上訴人之上訴為無理由，應駁
    回其上訴。
四、第二審訴訟費用1500元由上訴人負擔。
五、結論：本件上訴為無理由，依民事訴訟法第436 條之32第2
    項、第449 條第1 項、第78條，判決如主文。
中　　華　　民　　國　　94　　年　　3 　　月　  28    日
                  臺灣基隆地方法院民事庭
                              審判長法  官  李木貴
                                    法  官  林李達
                                    法  官  陳培仁
以上正本係照原本作成。
本件判決不得上訴。
中　　華　　民　　國　　94　　年　　3 　　月  　29    日
                                    書記官  溫麗燕
